臺灣南投地方法院刑事判決
110年度重訴字第5號
公  訴  人  臺灣南投地方檢察署檢察官 
被      告  黃明同



選任辯護人  廖怡婷律師（法扶律師）
上列被告因家庭暴力之殺人案件，經檢察官提起公訴（110 年度
偵字第1732號），本院判決如下：
    主    文
丁○○犯殺人罪，處有期徒刑拾貳年陸月。扣案之刀子壹把，沒
收之。
    犯罪事實
一、丁○○與阮氏幸因採茶而認識，並自民國109 年3 月18日起
　　同居，2 人間具有家庭暴力防治法第3 條第2 款所定之家庭
　　成員關係。2 人嗣因財務等事發生爭執，丁○○竟基於殺人
　　之犯意，於110 年3 月8 日上午8 時38分許，先駕駛車牌號
　　碼000-0000號自用小貨車至南投縣○○鄉○○巷00○00號興
　　農供應中心購買蟲清利（因滅汀）農藥，再回到其南投縣○
　　○鄉○○村○○巷0 ○0 號住處廚房拿取其所有之刀子1 把
　　後，便駕駛上開自用小貨車至阮氏幸經營、位在南投縣○○
　　鎮○○街00號之越南商店內，於同日上午9 時7 分許，持上
　　開刀子及農藥與阮氏幸理論，並持上開刀子刺入阮氏幸胸腹
　　部及身體多處，造成阮氏幸胸腹部器官刺傷出血。丁○○於
　　刺殺阮氏幸後隨即飲下上開農藥，並於同日上午9 時29分以
　　其持用之門號0000000000號行動電話報警敘明犯罪事實，於
　　警方前往現場處理時，丁○○在有偵查犯罪權限之機關或人
　　員尚未發覺犯罪行為人前，當場向警方承認其為犯罪行為人
　　，並願接受裁判；而阮氏幸經警送醫仍於到院前因出血性休
　　克死亡。 
二、案經丁○○自首暨南投縣政府警察局埔里分局報告臺灣南投
　　地方檢察署檢察官偵查起訴。
    理    由
一、證據能力：
  ㈠以下引用被告丁○○以外之人於審判外所為陳述之供述證據
　　，迄本院言詞辯論終結前，檢察官、被告及辯護人就該等證
　　據之證據能力均未聲明異議（見本院卷一第107 頁、本院卷
　　三第137 至149 頁），本院審酌該等證據製作時之情況，並
　　無違法不當或證明力明顯過低之瑕疵，以之作為證據應屬適
　　當，依刑事訴訟法第159 條之5 第2 項之規定，認為均得作
　　為證據。
  ㈡其餘認定本案犯罪事實之非供述證據，復無違反法定程序取
    得之情形，亦得作為證據。
二、認定犯罪事實所憑之證據及理由：
  ㈠上揭犯罪事實業據被告於警詢、偵訊、本院訊問、準備程序
　　及審理時坦承不諱（見相卷第18、19頁、偵卷第13至16、87
　　至89頁、聲羈卷第20頁、本院卷一第22、106 頁、本院卷二
　　第276 、318 頁、本院卷三第108 、151 頁），核與證人即
　　被害人阮氏幸之房東丙○○（見相卷第9 至11頁、見本院卷
　　三第65至69頁）、證人即被害人之丈夫甲○○（見相卷第12
　　至14、82、83頁）、證人即被害人之胞姐乙○○（見相卷第
　　15至17、71、83、84頁）證述情節大致相符，並有蒐證照片
　　、監視器現場照片、全戶基本資料、家庭暴力通報表、台灣
　　親密關係暴力危險評估表、租賃契約書、檢驗報告書、相驗
　　屍體證明書、相驗照片、解剖照片（刑事相驗照片、刑案現
　　場照片）、屍體解剖報告書（見相卷第20至61、65至69、73
　　至80、85、91至116 頁）、南投縣政府警察局埔里分局搜索
　　扣押筆錄、扣押物品目錄表、購買農藥地點照片及監視器錄
　　影畫面擷圖、蒐證照片、刑案現場勘察報告及刑案現場照片
　　、LINE語音對話譯文、通聯調閱查詢單（見偵卷第31至35、
　　47至74、100 至142 、152 至157 頁）、南投縣政府警察局
　　110 年4 月22日投警鑑字第1100022224號函、中華電信資料
　　查詢（門號0000000000號行動電話雙向通聯記錄）、法務部
　　○○○○○○○○110 年6 月1 日投所戒字第 11000016340
　　號函及高戒護風險及自殺防治收容人列管個案健康醫療資料
　　、教誨師教誨紀錄、教區科員關懷紀錄、心理師諮商紀錄、
　　其他資料、健康檢查表、收容人行狀考核表、埔基醫療財團
　　法人埔里基督教醫院110 年6 月9 日埔基病歷字第00000000
　　42B 號函及病歷資料（見本院卷一第73至80、189 至235 、
　　247 至286 、301 至393 頁）、本院勘驗筆錄（見本院卷二
　　第108 至112 頁）等件附卷可稽，足認被告之自白係與事實
　　相符，得予採信。
　㈡再以，本案前經解剖、相驗之結果略為：被害人明顯刀傷處
　　為8 處，致命傷為編號1 （胸劍突下穿刺傷6.0 × 3.0 公分
　　，刺入胸腹腔內，傷及右肺下葉、橫膈膜、第9-10胸椎旁傷
　　3 公分、肝臟傷長7 公分，路徑長17.5公分），傷及胸腹腔
　　（肺、肝），大量出血死亡，死因：因胸腹部器官刺傷出血
　　致出血性休克（見相卷第111 、114 、116 頁），被害人之
　　死亡結果與被告之刺殺行為間，自有相當因果關係。 
　㈢又按，殺人故意之判斷，應審酌行為人之供述、雙方有無宿
　　怨、行兇動機、所受刺激，及案發當時之客觀情況，如當場
　　所受之刺激、下手之輕重、加害之部位、兇器種類、傷痕之
　　多寡等情，綜合以為判斷之準據（最高法院108 年度台上字
　　第418 號判決意旨參照）。則就被告所持之刀子長約40公分
　　，刀刃為金屬製、約26公分長、最寬約5.5 公分寬（見偵卷
　　第108 頁），並不細短，為被告住處廚房切牛肉使用（見本
　　院卷一第105 頁），必然具有一定鋒利程度；被害人明顯刀
　　傷處為8 處，其中，編號1 為胸劍突下穿刺傷6.0 × 3.0 公
　　分，刺入胸腹腔內，由右第5 、6 肋間進入，傷及右肺下葉
　　、橫膈膜、第9-10胸椎旁傷3 公分、肝臟傷長7 公分，路徑
　　長17.5公分，編號2 為左側腹部一橫向穿刺傷6.0 × 1.0 公
　　分，由左第10-11 肋骨間進入傷及腎上腺、胰臟尾部，路徑
　　長12公分，脂肪外漏，編號3 為左上臂外側一穿刺並切割傷
　　12.0× 3.0 公分，深及骨，編號4 為左上臂內側穿刺並切割
　　傷14.0× 3.5 公分，深及骨（見相卷第111 、112 頁），傷
　　勢多有深及臟器、骨頭，可見被告下手力道相當猛烈；人之
　　胸腹部屬於身體要害，內有心、肺、肝、腎等臟器，倘以並
　　不細短之刀器攻擊，極易造成臟器毀敗、大量出血，致生死
　　亡結果，乃一般人所知；被告自述國中畢業（見本院卷一第
　　33頁、本院卷三第151 頁）、並無智能障礙、案發時為57歲
　　成年人之智識程度等情以觀，被告主觀上對於持上開刀子猛
　　烈刺入被害人胸腹部，將會致生死亡結果，當係明知並有意
　　使其發生，而有殺人之直接故意甚明。 
　㈣綜上，本案事證明確，被告殺人之犯行可以認定，應予依法
　　論罪科刑。 
三、論罪科刑之理由：
　㈠按家庭暴力，指家庭成員間實施身體、精神或經濟上之騷擾
　　、控制、脅迫或其他不法侵害之行為。家庭暴力罪，指家庭
　　成員間故意實施家庭暴力行為而成立其他法律所規定之犯罪
　　。家庭暴力防治法第2 條第1 、2 款分別定有明文。查被告
　　與被害人為同居關係，2 人間具有家庭暴力防治法第3 條第
　　2 款所定之家庭成員關係，被告故意持刀刺殺被害人，致生
　　被害人死亡之結果，係屬家庭暴力防治法第2 條第2 款之家
　　庭暴力罪；而因該法對於家庭暴力罪並無科處刑罰之規定，
　　故應逕依刑法第271 條第1 項之殺人罪予以論科。 　　
　㈡被告持刀刺入被害人胸腹部及身體多處，時間密接、地點相
　　同，侵害之法益亦屬同一，各行為之獨立性極為薄弱，在刑
　　法評價上，自應論以接續犯之包括一罪。 　　　　　
　㈢對於未發覺之罪自首而受裁判者，得減輕其刑，刑法第62條
    前段定有明文。所謂未發覺之罪，凡有搜查權之官吏，不知
    有犯罪之事實，或雖知有犯罪事實，而不知犯罪人為何人者
    ，均屬之（最高法院26年渝上字第1839號判例要旨參照）。
    所謂未發覺之罪，固非以有偵查犯罪權之機關或人員確知其
    人犯罪無誤為必要，而對於其發生嫌疑時，即得謂為已發覺
    ；但此項對犯人之嫌疑，仍須有確切之根據得為合理之可疑
    者，始足當之，若單純主觀上之懷疑，要不得謂已發生嫌疑
    （最高法院85年度台上字第4908號判決意旨參照）。查被告
　　於案發後以其持用之門號0000000000號行動電話撥打110 報
　　警敘明犯罪事實，嗣在警方前往現場處理、尚不知犯罪行為
　　人時，主動向警方自首犯罪，並願接受裁判，有南投縣政府
　　警察局埔里分局處理相驗案件初步調查報告暨報驗書、電話
　　報案譯文、南投縣政府警察局110 年6 月11日投警勤字第11
　　00031197號函及清單列印查詢結果、勤務指揮中心受理 110
　　報案紀錄單、警員職務報告、現場密錄器影像譯文（見相卷
　　第5 頁、本院卷二第35至39頁、本院卷三第25至29頁），衡
　　以被告始終坦承犯行、並無其他前案紀錄之素行、且與被害
　　人家屬達成和解及已給付賠償等情，爰依刑法第62條前段規
　　定減輕其刑。　　    　　
  ㈣行為時因精神障礙或其他心智缺陷，致不能辨識其行為違法
    或欠缺依其辨識而行為之能力者，不罰。行為時因前項之原
    因，致其辨識行為違法或依其辨識而行為之能力，顯著減低
    者，得減輕其刑。前2 項規定，於因故意或過失自行招致者
    ，不適用之。刑法第19條定有明文。而犯罪行為人刑事責任
    能力之判斷，以行為人理解法律規範，認知、辨識行為違法
    之意識能力，及依其認知而為行為之控制能力二者，為關鍵
    指標；且刑事責任能力之有無，應本諸「責任能力與行為同
    時存在原則」，依行為時之精神狀態定之（最高法院101 年
　　度台上字第5133號判決要旨參照）。且犯人是否精神耗弱，
    應由事實審法院依法認定，如果犯罪時之精神狀態並無直接
    證明，即綜合犯罪前後之一切狀況為心證資料，予以適當之
    判斷，要非法所不許（最高法院25年上字第2324號判例要旨
    參照）。查辯護人雖為被告辯護稱：案發前被告已有嚴重多
　　日失眠及自言自語狀態，精神顯已恍惚、不濟或神智不清之
　　狀態，恐屬精神疾病或精神障礙嚴重或發病時期，影響其身
　　心、正常判斷及辨識能力，請依刑法第19條第2 項規定減輕
　　被告之刑（見本院卷一第115、116頁）。但經本院囑託衛生
　　福利部草屯療養院鑑定被告行為時之心智狀態，鑑定結果略
　　為：被告過去未有精神科就醫史，於看守所中曾就醫精神科
　　，主要診斷為：適應障礙，也未觀察到有精神病症狀。於鑑
　　定期間被告可切題回應，語言理解能力、認知功能未見明顯
　　重大缺損。針對其犯行時之精神狀態評估，被告可詳述案發
　　過程中的行為意圖及情緒刺激，未見明顯記憶受損，且被告
　　對犯行時序可清楚交代，顯見仍有相當之現實感和判斷能力
　　。其犯行主要是和情感糾紛、自覺被欺騙、財物損失和被騷
　　擾等相關，未有明顯跡象顯示其有現實感喪失的情形。綜合
　　以上所述，鑑定認為被告犯行當時應未達因精神障礙或其他
　　心智缺陷，致其辨識行為違法或依其辨識而行為之能力顯著
　　減低，有該院精神鑑定報告書在卷可參（見本院卷三第37、
　　39頁），佐諸被告自承以前沒有精神疾病（見本院卷一第22
　　頁），於案發前猶能按其計畫購買農藥、返家拿取刀子，案
　　發後電話報警及警方到場時也能講出案發地點地址、講述犯
　　行動機、自己飲下農藥、行動電話門號號碼、被害人之姓名
　　（見本院卷二第35頁、本院卷三第29頁）等節，足見被告於
　　本案行為時知悉其行為違法，並無因精神障礙或其他心智缺
　　陷，致不能辨識其行為違法或欠缺依其辨識而為行為之能力
　　，或致其辨識行為違法或依其辨識而行為之能力顯著減低之
　　情形，即無刑法第19條第1 、2 項規定之適用。 　　
  ㈤刑之量定，為求個案裁判之妥當性，法律固賦予法院裁量權
    ，但此項裁量權之行使，除應依刑法第57條規定，審酌行為
    人及其行為等一切情狀，為整體之評價，並應顧及比例原則
    與平等原則，使罪刑均衡，輕重得宜，以契合社會之法律感
    情。刑法第59條規定犯罪之情狀可憫恕者，得酌量減輕其刑
    ，其所謂「犯罪之情狀」，與同法第57條規定科刑時應審酌
    之一切情狀，並非有截然不同之領域，於裁判上酌減其刑時
    ，應就犯罪一切情狀（包括第57條所列舉之10款事項），予
    以全盤考量，審酌其犯罪有無可憫恕之事由（即有無特殊之
    原因與環境，在客觀上足以引起一般同情，以及宣告法定低
    度刑，是否猶嫌過重等等），以為判斷（最高法院95年度台
　　上字第6157號判決意旨參照）。查辯護人雖為被告辯護稱：
　　被告確有同死自殺之決心與行為，且其係在巨大壓力與打擊
　　之情境下犯下本案犯行，在客觀上足以引起一般人之同情，
　　犯罪情狀顯可憫恕，請依刑法第59條之規定減輕其刑（見本
　　院卷一第119 頁）。但以被告所犯刑法第271 條第1 項之殺
　　人罪，依上述刑法第62條前段自首規定減輕其刑後，最低法
　　定刑度為5 年，衡以本案犯罪手段（持刀刺殺）、所生危害
　　（被害人死亡）等犯罪情狀，實無宣告法定最低刑度過重之
　　情形，是無再依刑法第59條規定酌減其刑之必要。 
  ㈥爰以行為人之責任為基礎，審酌下述等一切情狀，量處如主
    文所示之刑：
　⒈犯罪之動機及目的、犯罪時所受之刺激、被告與被害人之關
　　係：
　　被告於警詢時陳稱：與被害人是在1 年多前她擔任採茶工時
　　認識的，我們認識之後，109 年3 月18日開始同居，我們同
　　居了半年…被害人到埔里鎮南盛街38號租房子，水電都是我
　　替她繳的及當保證人，這段期間她跟我借了新臺幣（下同）
　　22萬元要開店用，又在店裡經營地下匯款，我不同意，之後
　　我叫她休息來睡覺，她就不要，我就打她一巴掌，過了2 天
　　，被害人就跟我說我打她是要強姦她才要打她，又叫了1 個
　　男子打電話給我，跟我說要賠償被害人，不然就要告我性侵
　　，我有跟該男子說不要這樣，我沒有錢，如果妳們要告就告
　　，為了這件事情，我被他們亂了2 、3 天，頭腦亂七八糟，
　　我後來就想不開，我對她那麼好又要這樣對我，我就去買了
　　農藥再回到家裡拿刀子，就開公司的車到現場把被害人殺了
　　（見偵卷第14、15頁），於偵訊時陳稱：因為被害人做越南
　　店有做違法的地下匯兌，因為這個原因被害人一直找我吵架
　　，而且被害人匯兌的時間都到深夜，我有勸阻，我叫被害人
　　不要做了，但是被害人的朋友是黑道打電話跟我說要讓被害
　　人繼續做，也叫黑道當面跟我談判，但被害人都堅持繼續要
　　做地下匯兌，不聽我的話，我也不願意當租屋的保證人，所
　　以就與被害人常常吵架；後來我打被害人一巴掌，對方說要
　　告我性侵時，我有想殺死被害人；是案發的前1 天我就有殺
　　被害人的念頭，因為我有3 天沒有睡好（見偵卷第88頁），
　　於衛生福利部草屯療養院鑑定時自述：遭被害人及不明人士
　　恐嚇3 天，威脅要每個月提供被害人30萬元作補償，自己對
　　被害人仍有愛意不忍報警，但又覺被害人吃裡扒外設局陷害
　　自己，便決定買廚刀殺害被害人，並買農藥計畫自盡，期望
　　以此方式結束雙方關係（見本院卷三第39頁）。再經本院勘
　　驗被告所稱與黑道人士之通訊軟體LINE通話紀錄，未見有何
　　恐嚇被告之對話紀錄（見本院卷二第180 、183 至191 頁）
　　、勘驗案發現場即南投縣○○鎮○○街00號110 年3 月6 日
　　上午11時2 分許至上午11時57分許之監視器錄影畫面，未見
　　被告所稱黑道人士有毆打被告之情事（見本院卷二第181 、
　　233 頁）。又房東丙○○於警詢時證稱：被告是承租人即被
　　害人的租屋保證人，被告之前有跟我說，他跟被害人是好朋
　　友（見相卷第10頁），於本院審理時證稱：不記得被告跟我
　　說怎麼被恐嚇；當天沒注意監視器錄影畫面中的人有無對被
　　告威脅、大小聲（見本院卷三第67、69頁），被害人之胞姊
　　乙○○於警詢時證稱：認識被告，被害人曾經和被告一起到
　　臺南找我（見相卷第16、17頁）。另檢視被告與被害人LINE
　　語音對話譯文，被害人曾表示「我跟你做愛1 年了，我身體
　　已經爛掉了，1 個月你打幾次，我早上起來是很痛的、很酸
　　的。你看別的男生女生睡覺一定是有給錢的，沒有給錢有人
　　跟你睡嗎？你有在這吃飯、睡覺跟我做愛，房租、水電都我
　　付錢，我當然跟你算作愛的錢啊」、「我的店沒辦法開下去
　　，你準備100 萬作賠償金，去準備100 萬出來處理就好了」
　　、「反正你想抱我，手段對，不然我上法庭喔，那很嚴重的
　　，你是那個變態，到時候法院上會讓你死得很難看的」（見
　　偵卷第153 、156 頁）。而被告於行兇後隨即飲下農藥，並
　　送醫治療住院數日（見聲羈卷第11頁、本院卷一第277 頁、
　　本院卷三第25頁），可見被告與被害人認識1 年多，有同居
　　關係，案發前因被害人所承租之房屋是否要經營地下匯兌、
　　被告是否要繼續擔任租屋保證人及被告是否應賠償被害人等
　　財務問題，被告雖與被害人發生爭執、被告並受有一定刺激
　　，因而一時失去理智、動手行兇，惟衡其所受之刺激尚非嚴
　　重，不無其他理性、平和方式可以解決；　
　⒉犯罪之手段、所生危害與違反義務之程度：
　　被告持刀刺殺被害人，所持之刀子長約40公分，刀刃為金屬
　　製、約26公分長、最寬約5.5 公分寬（見偵卷第108 頁），
　　並不細短，為被告住處廚房切牛肉使用（見本院卷一第 105
　　頁），必然具有一定鋒利程度；又被害人身體多處刀傷，明
　　顯刀傷為8 處，傷勢深及臟器、骨頭（見相卷第111 、 112
　　頁），下手力道相當猛烈，被害人因胸腹部器官刺傷出血致
　　出血性休克，不僅造成被害人死亡之結果，行兇過程中亦令
　　被害人受有相當痛苦；　　
　⒊被告之品行、生活狀況及智識程度：
　　被告並無曾因犯罪經法院判處罪刑，有臺灣高等法院被告前
　　案紀錄表在案足佐（見本院卷一第15頁）；而依上開精神鑑
　　定報告書記載：被告為家中么子，有2 姐3 兄，父母親已去
　　世多年，過去被告和父母親關係尚佳，手足方面，大姊、長
　　兄、次兄皆過世，被告和兄姊關係較不錯，尤其三哥對於被
　　告相當關心。被告和妻子（精神鑑定報告書記載前妻，應係
　　誤繕）結婚20餘年，夫妻關係尚可，領養1 子，親子關係尚
　　佳。被告現年57歲，成長過程無明顯異常，學業成績不佳，
　　自述在校沒有違規紀錄，教育程度為國中肄業，學業結束後
　　曾與鄰居一起至臺北工作，從事塑膠袋工廠工作約6 年，因
　　職業傷害而聽力受損，領有重度身障證明（聽障）。被告約
　　30歲時回南投，從事園藝、農場工作至今，工作時段不固定
　　，有時工作行程超過10多個小時（見本院卷三第37頁），法
　　務部○○○○○○○○志工個別認輔輔導紀錄表記載：被告
　　父母皆歿，以務農及幫傭除草維生，家境小康，與妻結婚領
　　養1 子，原本家庭幸福美滿、和樂融融（見本院卷一第 257
　　頁），身心障礙鑑定報告記載被告重度聽力障礙（見本院卷
　　一第391 、393 頁），以及被告於本院審理中自述國中畢業
　　之智識程度，之前是做除草及園藝工作、月薪10多萬元，家
　　庭經濟情況小康、與妻兒同住、由其負擔家中支出之生活狀
　　況（見本院卷三第151 頁），可見被告雖無犯罪紀錄、素行
　　良好，但其智識程度一般、生活狀況平順，並無因智識低下
　　或生活環境而犯罪之明顯情事；　
　⒋犯罪後之態度：
　　被告於案發後始終坦承犯行，已如前述，偵訊時表示行為不
　　對、很後悔（見相卷第88頁）；而依法務部○○○○○○○
　　○志工個別認輔輔導紀錄表記載：被告在談話中流淚一再表
　　明自己無明、衝動，鑄下無可挽回的錯誤及全盤皆輸的遺憾
　　，願意接受法律制裁、做法會超渡死者（見本院卷一第 257
　　頁），法務部○○○○○○○○暨少年觀護所心理師個別諮
　　商紀錄表亦有記載多次被告感到後悔、自責（見本院卷一第
　　269 至273 頁）；又被告已與被害人之丈夫甲○○、胞姐乙
　　○○成立調解（見本院卷二第263 、264 頁、本院卷三第55
　　頁），履行調解條件完畢（見本院卷三第153 頁），復有與
　　被害人之成年子女2 人達成和解、給付賠償完畢（見本院卷
　　三第152 、153 、161 至203 、235 頁），可見被告犯後具
　　有悔意，亦已盡力賠償被害人家屬。
　㈦另按，褫奪公權係剝奪為公務員及公職候選人之資格，其規
　　範意旨，乃鑑於公權之行使，與公眾之福祉攸關，為期行使
　　公權之人具備高尚節操，避免其危害他人權益與公共利益，
　　乃限制犯罪人服公職之能力。是以所稱有褫奪公權必要之「
　　犯罪性質」，應視所犯之罪與被褫奪之公權間有無關聯而定
　　（最高法院109 年度台上字第1721號判決意旨參照）。查本
　　案為偶發性犯罪，犯罪起因則在於被告與被害人間因財務等
　　事發生爭執，犯罪性質與公眾事務並無直接性之關聯，尚無
　　再依刑法第37條第2 項規定宣告褫奪公權之必要，附此敘明
　　。
　㈧扣案之刀子1 把係被告所有（見本院卷一第105 、106 頁）
　　、而供其本案犯罪所用，爰依刑法第38條第2 項前段規定宣
　　告沒收。 
據上論斷，應依刑事訴訟法第299 條第1 項前段，判決如主文。
本案經檢察官劉仁慈提起公訴，檢察官吳宣憲、廖秀晏到庭執行
職務。
中    華    民    國   111    年    3     月    22    日
                  刑事第一庭  審判長法  官    陳宏瑋
                                    法  官    陳盈呈
                                    法  官    張國隆
以上正本與原本無異。
如不服本判決應於收受送達後20日內向本院提出上訴書狀，並應
敘述具體理由；其未敘述上訴理由者，應於上訴期間屆滿後20日
內向本院補提理由書（均須按他造當事人之人數附繕本）「切勿
逕送上級法院」。
告訴人或被害人如對於本判決不服者，應具備理由請求檢察官上
訴，其上訴期間之計算係以檢察官收受判決正本之日期為準。
                                    書記官    張馨方
中    華    民    國   111    年    3     月    22    日
附錄本案論罪科刑法條：
中華民國刑法第271 條第1 項
殺人者，處死刑、無期徒刑或10年以上有期徒刑。